

PAMELA LOBOGUERRERO GARCÍA

Teléfono: 312 429 2925

Ciudad: Bogotá - Colombia

Sigue mi trabajo:



/pamela-loboguerrero



/pameloga



'paloga87

¿QUIÉN SOY?

Soy Front-End Developer y Profesional en Mercadeo y Publicidad del Politécnico Grancolombiano, poseo 5 años de experiencia en los cuales he desempeñado cargos en: Dirección de Proyectos Web, Diseño y Desarrollo Web y Ejecutiva de cuentas. Tengo amplio dominio del idioma ingles; Soy una persona disciplinada, responsable, organizada y emprendedora, con alta capacidad de aprendizaje y adaptabilidad. Desarrollo mi trabajo de forma objetiva, eficiente y honesta dentro del marco de trabajo de mi cargo.

FORMACIÓN

Curso

DESARROLLO WEB FULL STACK Acamica (2018)

Diplomado

CONTENIDOS CONVERGENTES Y PUBLICIDAD DIGITAL Ministerio de las TIC (2016)

Diplomado

FORMACIÓN EN CONSULTORÍA FU Politecnico Grancolombiano (2014)

Carrera

PROFESIONAL EN MERCADEO Y PUBLICIDAD FU Politecnico Grancolombiano (2008 - 2013)

Curso

ILUSTRATOR Y PHOTOSHOP CompuClub (2011)

Curso

INGLES (basico, medio, avanzado) London Empire Academy (2007)

HABILIDADES

HTML5 CSS JavaScript PHP Wordpress Git Angular Ilustrator PhotoShop

Sigue mi trabajo:





git /paloga87

EXPERIENCIA LABORAL

PUBLICITY

Integradora de proyectos

Fecha: Febrero de 2019 – Actualmente

Teléfono: +57 (1) 317 7917 Dirección: Calle 73 # 7 – 50

Funciones: Diagnósticos de efectividad y funcionalidad de sitios web, análisis del comportamiento del consumidor, desarrollo y maquetación de páginas web a la medida y mantenimiento de

sitios web sobre plataformas libres.

Cuentas: Café 18, El trasto, Droguerías Galénica.

MULLEN LOWE PROFERO Integradora Web

Fecha: Marzo de 2017 a Mayo de 2018

Teléfono: +57 (1) 605 8000 Dirección: Carrera 9 # 79a 19

Funciones: Desarrollo y maquetación de páginas web a la medida

y mantenimiento de sitios web sobre plataformas libres.

Cuentas: Arturo Calle, Etb., Loteria de Bogotá, Mercedez Benz, A

Comer Huevo, Aruba.

RACO AGENCIA

Dirección de Proyectos web y Front-end Developer

Fecha: Julio de 2014 a Marzo de 2017 / Mayo de 2018 a Enero 2019

Teléfono: +57 (311) 451 5778 Dirección: Carrera 47a # 118 - 08

Funciones: Dirección de proyecto con proveedores externos, diseño, desarrollo y mantenimiento de páginas web sobre plataformas libres, desarrolladas a la medida, manejo de cuentas y manejo de cartera.

Guentas: Ventas en Linea, Triple k, Mental performance, T&M Urbanismo, Editorial Buena Semilla, Equipos Urrego, Vimafer.